= Weak verbs

== Class 1a

- No suffix in present; no suffix in past.
- Only three roots.

|===
| Pres. | Pret. | Past Part. | Meaning

|bringn̊ | braht- | braht | to bring
|brukn̊ | bruht- | brukt | to use
|bún̊ | búd- | búdd | to dwell
|===

Class 1b

A small class of verbs had the suffix -j- in the present and no suffix in the past. This class had only five members in Proto-Germanic; but in

    *bugjaną "to buy", past tense *buht-
    *sōkijaną "to seek", past tense *sōht- (given a regularized subclass (iii) past sōkida in Gothic)
    *þankijaną "to think", past tense *þanht-
    *þunkijaną "to seem", past tense *þunht-
    *wurkijaną "to work", past tense *wurht-

- They have -j- in the present in PGe.; no suffix in the past.
- They undergo Germanic Spirant Law.
- They have rückumlaut.
- Only five in PGe., but expanded in daughter dialects.
- In OE, werbs with cc or ll joined this class.

|===
| bögan | bóhd | to buy
| sőkan | sóhd | to seek
| þänkan | þáhd | to think
| þünkan | þúhd | to seem
3+| By leveling
| tälan | tald |
| brenan | brand | to burn (trans.)
| wändan | wandd | to turn
| kwäkan | kwakt | to shake |
| wäkan | waht | waht |
| ställn | stalld | to place
| dwäln | dwald | to dwell
| nämnan | namnd |
|===


- nennen
- wenden
- brennen
- tellen
-

Class 1c

- These verbs had -j- suffix in the present; -i- in the past.
- The stem underwent umlaut in both cases.

| hőrn | hörd- | to hear |
| füln | füld- | to fill | ful _full_
| fűln | fűld- | to foul | fúl _foul (adj)_
| arbéd | arbéd- | to work |
| hredn | hredd- | to save  |
| düngn | düngd- | to fertilise | dong _excrement_
| shændn | shændd-| to shame, to scold | shand _shame_
| lüftn | lüftd- | to ventilate | luft _air_
| mærkn | mærkd- | to mark | mark _mark_ (subs)
| bögn  | bögd-  | to bend (tran)


Class 2 Verbs

Class II verbs were formed with a suffix -ō-. In the northern West Germanic languages, an alternative extended suffix -ōja- sometimes appears in the non-past forms, e.g. the Old English infinitive -ian < *-ōjan.


The ō suffix doesn't appear in Þiudisk-H.

| kópn̨ | kópt | to buy
| hindrn̨ | hindrd | to hinder
| regnn | regnd | to rain

Class 3a

Stative verbs, with a present -ai- or -ja- suffix; no suffix in the past.

|===
| sagn | sagd | to say
| livn | livd | to live
|===


A class of verbs with factitive semantics (i.e. with the meaning "make X" where X is an adjective or noun, e.g. "renew, enslave"), formed with a suffix that was either *-ai- or *-ā-, and a suffix *-a- in the past.

|===

|===
